# 保险合同属于金融工具吗？

提问人：wanderring 时间：2017-04-07 17:32:48
根据新颁布的三个准则，保险合同属于金融工具吗？或者说保险合同中哪几类有金融工具的属性？

回答人：chenyiwei
保险合同有专门的准则规范，不属于金融工具准则的规范范围。相应地一般认为不属于金融工具范畴。